【裁判字號】    94,上訴,2605
【裁判日期】    950111
【裁判案由】    違反著作權法
【裁判全文】
臺灣高等法院刑事判決                94年度上訴字第2605號
上  訴  人  臺灣桃園地方法院檢察署檢察官
被      告  光劼科技股份有限公司
代  表  人  乙○○
選任辯護人  葉文博律師
上列上訴人因被告違反著作權法案件，不服臺灣桃園地方法院93
年度訴字第308號，中華民國94年3月7日第一審判決（起訴案號
：臺灣桃園地方法院檢察署92年度偵字第6691、8597號、92年度
偵字第655號），提起上訴，本院判決如下：
    主  文
上訴駁回。
    事實及理由
一、本案經本院審理結果，認第一審以被告光劼科技股份有限公
    司違反修正前著作權法第101條第1項之罪，並依同法第91條
    第2項規定，科罰金新台幣二十萬元，經核其認事用法及量
    刑均無不當，應予維持，並引用第一審判決書記載之事實、
    證據及理由（如附件）。
二、公訴人循告訴人請求上訴意旨略以：查扣之「ＤＶＤ射出成
    型機」並不在東纖科技股份有限公司出租範圍內，而被告公
    司亦無法舉證證明該機器為第三人所有，應為被告公司所有
    無疑，原審未為沒收之宣告，似有未妥云云，指摘原審判決
    不當。經查：查扣之「ＤＶＤ射出成型機」係東纖科技股份
    有限公司所有，但未出租予被告公司使用，係被告公司未經
    同意而使用，業據證人江志恆、甲○○於本院審理時結證在
    卷，並有訂貨確認書、進口報單、發票、買賣契約書、統一
    發票、備忘錄等影本附卷可稽，且與被告公司代表人乙○○
    陳稱相符，足見查扣之「ＤＶＤ射出成型機」確係東纖科技
    股份有限公司所有，至無疑義。是原審以該機器並非被告公
    司及共同被告陳政賢等人所有為由，未予宣告沒收，並無不
    當。本件上訴為無理由，應予駁回。
據上論結，應依刑事訴訟法第373條、第368條，判決如主文。
本案經檢察官田炳麟到庭執行職務。
中    華    民    國    95    年    1    月    11     日
                  刑事第十三庭    審判長法  官  劉景星
                                        法  官  陳博志
                                        法  官  李春地
以上正本證明與原本無異。
不得上訴。
                                        書記官  柳秋月
中    華    民    國    95    年    1    月    12     日
附錄：本案論罪科刑法條全文
修正前著作權法第91條第2項
擅自以重製之方法侵害他人之著作財產權者，處六月以上三年以
下有期徒刑，得併科新台幣二十萬元以下罰金。
意圖銷售或出租而擅自以重製之方法侵害他人之著作財產權者，
處六月以上五年以下有期徒刑，得併科新台幣三十萬元以下罰金
。
修正前著作權法第101條第1項
法人之代表人、法人或自然人之代理人、受雇人或其他從業人員
，因執行業務，犯第九十一條至第九十六條之罪者，除依各該條
規定處罰其行為人外，對該法人或自然人亦科各該條之罰金。


司法院資訊處製作；財團法人民間司法改革基金會備份。
